【裁判字號】    94,易,2107
【裁判日期】    950309
【裁判案由】    賭博
【裁判全文】
臺灣高雄地方法院刑事判決              94年度易字第2107號
公  訴  人  臺灣高雄地方法院檢察署檢察官
被      告  甲○○
上列被告因賭博案件，經檢察官提起公訴（94年度偵字第22660
號），本院依簡式審判程序判決如下：
    主  文
甲○○共同連續意圖營利，聚眾賭博，處有期徒刑陸月，如易科
罰金，以佰元折算壹日。扣案之天九紙牌壹副、骰子壹佰零捌
粒、抽頭金新台幣萬玖仟陸佰元、記帳單捌張、監視鏡頭壹個
、無線電對講機貳具、監視器螢幕壹台及電梯電磁開關器壹個，
均沒收之。
    事  實
一、甲○○與郭啟裕、陳金龍、陳志峰、杜銜柘（以上4 人經檢
    察官另為緩起訴處分）共同基於意圖營利，供給賭博場所並
    聚集不特定之多數人賭博財物之概括犯意聯絡，自民國94年
    9 月5 日起，由甲○○向不知情之丁金龍承租高雄市○○區
    ○○路236 號8 樓之2 號房屋為賭博場所（上開房屋係陳俊
    仁所有委由陳銘龍出租予丁金龍；陳俊仁、陳銘龍、丁金龍
    均經檢察官另為不起訴處分），甲○○並自同年9 月29日起
    以日薪新台幣（下同）2000元至3500元不等之代價雇用郭啟
    裕、陳金龍、陳志峰、杜銜拓4 人，以郭啟裕負責賭場內之
    抽頭、洗牌及清理賭桌桌面，陳金龍負責賭場抽頭金與賭場
    支出，陳志峰負責於賭場樓下入口處擔任把風、過濾賭客身
    分及帶領賭客搭乘電梯上樓，杜銜柘負責駕駛自用小客車接
    送賭客之分工方式，管理、經營賭場，由賭場提供俗稱「天
    九」紙牌為賭具供賭客4 人持牌輪流做莊對賭，每人各持4
    張牌，以點數大小與莊家以1 比1 之賠率對賭輸贏，旁觀賭
    客並可下注，莊家若贏超過3000元，每3000元即由賭場抽頭
    100 元牟利。嗣於同年10月1 日凌晨0 時35分許，為警持搜
    索票前往上址執行搜索而查獲，於賭桌上扣得賭資新台幣（
    以下同）20,000元及抽頭金39,600元，並扣得賭博器具天九
    紙牌1 副、骰子108 粒、監視鏡頭1 個、賭場開支記帳單8
    張、無線電對講機2 支、監視器螢幕1 台及電梯電磁開關器
    1 個。
二、案經高雄市政府警察局楠梓分局報請臺灣高雄地方法院檢察
    署檢察官偵查起訴。
        理  由
壹、程序方面
    本件被告甲○○所犯係死刑、無期徒刑、最輕本刑為3 年以
    上有期徒刑以外之罪，其於準備程序中就前揭被訴事實為有
    罪之陳述，經受命法官告知簡式審判程序之旨，並聽取公訴
    人、被告之意見後，本院認無不得或不宜改依簡式審判程序
    進行之處，爰依刑事訴訟法第273 條之1 第1 項、第284 條
    之1 ，裁定本件由受命法官獨任進行簡式審判程序，合先敘
    明。
貳、實體方面
一、上揭犯罪事實，業據被告甲○○於警詢、偵查中及本院審理
    時坦承不諱，核與證人即同案被告郭啟裕、陳金龍、陳志峰
    、杜銜柘於警詢及偵查中之證述情節相符，並經證人即賭客
    廖詮富、張添明、蔡天保、蔡國隆、陳順利、林正雄、許金
    財、陳胤宇、葉文豪、陳昭男、王允健、林英寬、蔡天成、
    張景評、宋友吉、王伯郎、翁清波、林世良、游清貴、趙寶
    華、林兆如、蔡天護、陳憲龍、蔡家文、曾永昌、王俊雄、
    沃國君、孫榮恩、陳麗青、蔡季卿、潘梅香、蔡明金、朱和
    億、黃瑞全、王美香、葉麗花、王進民、蔡志雄、李福財、
    羅英良、吳明豐、陳國順、何文賓、紐柏為、許家斌、李南
    宏、黃雅琪、朱建勳、黃繼文於警詢中證述明確；此外，復
    有高雄市政府警察局督察室維新小組現場檢查紀錄、查獲現
    場及扣案物照片38幀附卷可稽，及在現場查獲之賭資20,000
    元、抽頭金39,600元、賭博器具天九紙牌1 副、骰子108 粒
    、監視鏡頭1 個、記帳單8 張、無線電對講機2 支、監視器
    螢幕1 台及電梯電磁開關器1 個扣案可資佐證，足證被告之
    自白與事實相符。是本件事證明確，被告賭博犯行洵堪認定
    。
二、核被告甲○○所為，係犯刑法第268 條前段之意圖營利供給
    賭博場所、同條後段之意圖營利聚眾賭博罪。被告與郭啟裕
    、陳金龍、陳志峰、杜銜柘4 人，就上開犯行有犯意聯絡及
    行為分擔，為共同正犯。又被告自94年9 月29日起至同年10
    月1 日查獲止，多次意圖營利提供賭博場所及聚眾賭博之犯
    行，時間緊接，犯罪構成要件相同，顯係基於概括犯意反覆
    為之，應依刑法第56條之規定，論以連續犯，並加重其刑。
    又被告以一行為同時觸犯上開2 罪名，為想像競合犯，應依
    刑法第55條之規定，從情節較重之意圖營利聚眾賭博罪處斷
    。爰審酌被告為謀一己之私利，賃屋經營賭場，助長社會追
    求僥倖風氣，所為惡性非輕，惟念其因家庭經濟因素，一時
    失慮，致罹刑章，且犯後坦承犯行，態度良好，及經營賭場
    時間非長等一切情狀，量處如主文所示之刑，並諭知易科罰
    金之折算標準。公訴人雖以自查獲當時被告僱請人員在現場
    分工，聚集賭客人數甚多，及查扣賭資金額及設備觀之，被
    告經營賭場具一定規模，為端正社會風氣，請求判處有期徒
    刑7 月等語，惟本院認被告未曾受有期徒刑以上刑之宣告，
    有臺灣高等法院被告前案紀綠表在卷可查，其於警詢、偵查
    及本院審理中均坦認犯行，確具悔意，本院因認處以主文所
    宣告之刑為適當，並此敘明。扣案之天九紙牌1 副、骰子10
    8 粒，監視鏡頭1 個、記帳單8 張、無線電對講機2 支、監
    視器螢幕1 台及電梯電磁開關器1 個，為被告所有供其犯本
    件賭博罪所用之物，扣案之抽頭金39,600元，為被告犯本件
    賭博罪所得之物，業據其於偵查中陳明在卷（詳偵卷第123
    頁），應分別依刑法第38條第1 項第2 款、第3 款之規定宣
    告沒收。至扣案賭資20,000元，係在場賭客所有，非被告或
    共同被告郭啟裕等人所有，亦非被告或共同被告郭啟裕等人
    與賭客犯刑法第266 條前段之罪所查獲（賭客部分另由移送
    機關依違反社會秩序維護法處理），自不在本件併予沒收之
    列，應併予敘明。
據上論斷，應依刑事訴訟法第273 條之1 第1 項、第299 條第1
項前段、刑法第28條、第56條、第268 條、第55條、第38條第1
項第2 款、第3 款，罰金罰鍰提高標準條例第1 條前段、第2 條
，判決如主文。
中    華    民    國    95    年    3     月    9     日
                    刑事第六庭    法  官  李  蓓
以上正本證明與原本無異。
如不服本判決，應於收受送達後10日內向本院提出上訴書狀（應
附繕本）。
中    華    民    國    95    年    3     月    10    日
                                  書記官  何慧娟
附錄本判決論罪科刑法條：
刑法第268條：
意圖營利，供給賭博場所或聚眾賭博者，處3 年以下有期徒刑，
得併科3 千元以下罰金。


司法院資訊處製作；財團法人民間司法改革基金會備份。
